【裁判字號】    90,交聲,1147
【裁判日期】    901231
【裁判案由】    交管條例聲異
【裁判全文】
臺灣板橋地方法院交通事件裁定                    九十年度交聲字第一一四七號
    原處分機關  交通部公路局臺北區監理所
    異  議  人  甲○○
    即受處分人
右列異議人即受處分人因違反道路交通管理處罰條例案件，對於交通部公路局臺北區
監理所於九十年十一月二十六日所為之處分（原處分案號：北市警交大字第ＡＣ00
00000號），聲明異議，本院裁定如左：
    主  文
異議駁回。
    理  由
一、異議意旨略以：異議人即受處分人甲○○於民國九十年十月七日十二時五十一分
    許，駕駛車號Ｔ五─四八八號營業一般小客車，甫下高速公路交流道即靠右行駛
    ，行經台北市○○○路○段（高速公路橋下），並無超速，於該測速照片中，超
    速的是異議人所駕駛小客車右前方之白色小客車，白色車子從伊右側超速云云。
二、本件異議人即受處分人甲○○於九十年十月七日十二時五十一分許，駕駛車號Ｔ
    五─四八八號營業一般小客車，於速限五十公里之台北市○○○路○段（高速公
    路橋下），以每小時六十六公里之速度超速行駛，經臺北市政府警察局士林分局
    交通分隊，以測速儀器雷達感應照相後而逕行舉發，有臺北市政府警察局舉發違
    反道路交通管理事件通知單（北市警交大字第ＡＣ0000000號）一紙及違
    規測速照片一張在卷足憑。
三、按行車速度，依標誌或標線之規定，無標誌或標線者，在市區道路，時速不得超
    過五十公里；又汽車駕駛人，行車速度，超過規定之最高時速，處新臺幣一千兩
    百元以上二千四百元以下罰鍰，超過規定之最高時速未滿二十公里者，期限內繳
    納或到案聽候裁決者，處新台幣一千七百元，道路交通安全規則第九十三條第一
    項第一款前段、道路交通管理處罰條例第四十條第一項前段及違反道路交通管理
    事件統一裁罰標準表分別定有規定。
四、經查，異議人甲○○於九十年十月七日十二時五十一分許，駕駛車號Ｔ五─四八
    八號營業一般小客車，行經台北市○○○路○段（高速公路橋下），該路段行車
    限速五十公里，異議人以時速六十六公里之速度超速行駛，有測速照片一張在卷
    可憑，且該測速儀器係由左側向右以四十五度雷達感應，異議人之車輛在雷達測
    速正常範圍內，並無違誤，亦有台北市政府警察局交通警察大隊九十年十一月十
    二日北市警交大三字第九０六八六六四四００號書函一份在卷可稽。異議人雖辯
    稱超速之車輛係違規照片所示之白色小客車云云，惟依該照片所示，白色小客車
    係在最外側車道，其後不及一個車身的距離尚有一部深藍色的自用小客車，異議
    人亦自承該部深藍色自用小客車並無人駕駛，係停放於路邊，則其前之白色小客
    車，實難想像係由異議人之右方超速而過，再變換車道至深藍色小客車之前方，
    異議人所辯，與事理有違，難予採信。是異議人違規事實明確，原處分機關以異
    議人駕駛汽車，超過規定之最高時速未滿二十公里者，到案聽候裁決，處新台幣
    一千七百元，核無不當，本件異議為無理由，應予駁回。
據上論斷，應依道路交通案件處理辦法第十九條，裁定如主文。
中      華      民      國    九十    年    十二    月    三十一    日
                             臺灣板橋地方法院交通法庭
                                 法  官  楊  晉  佳
右正本證明與原本無異
如不服本裁定應於送達後五日內向本院提出抗告狀
                                 書記官  邱  美  龍
中      華      民      國    九十一  年      一    月      四      日


司法院資訊處製作；財團法人民間司法改革基金會備份。
